# 请教陈版，本期非同一控制下企业合并少数股东权益表列报

提问人：cjzhangyong 时间：2016-08-17 16:43:10
@chenyiwei
本期非同一控制下企业合并购买日并入少数股东权益表列报，列入那个项目 （二）股东投入和减少资本 1 、股东投入的普通股 2 、其他权益工具持有者投入资本 3 、股份支付计入股东权益的金额 4 、其他

回答人：chenyiwei
列入“股东投入和减少资本——其他”，金额为购买日该子公司可辨认净资产公允价值乘以少数股东持股比例。